【裁判字號】    95,交抗,163
【裁判日期】    951116
【裁判案由】    聲明異議
【裁判全文】
臺灣高等法院高雄分院刑事裁定         95年度交抗字第163號
抗告人即
受處分人
(異議人)    甲○○
上列抗告人因違反道路交通管理處罰條例聲明異議案件，不服臺
灣高雄地方法院中華民國95年10月5 日裁定（95年度交聲字第52
7 號），提起抗告，本院裁定如下：
    主  文
抗告駁回。
    理  由
一、高雄市政府95年8 月2 日中華民國95年8 月2 日高市府交裁
    字第裁32-BC0000000號違反道路交通事件裁決意旨略以: 甲
    ○○於95年3 月10日駕駛5755-XA 自用小客車行經高雄市○
    ○區○○路與文寧街口 (文寧路)， 違規闖紅燈，依道路交
    通管理處罰條例第53條第1 項裁處罰鍰新台幣 (下同)2700
    元，並記點3點。
二、受處分人甲○○於原審聲明異議意旨略謂: 裁決書「違規地
    點欄」記載違規地點為「曾子、文寧路口」，然實際上高雄
    市○○○○○街」，查無「文寧路」，此觀違規採證照片亦
    顯示「文寧街」自明，原處分顯有錯誤，應予撤銷云云。
三、經查:
  (一)按法院受理交通事件，準用刑事訴訟法之規定，道路交通管
    理處罰條例第89條前段定有明文。刑事裁判書類，如有誤寫
    誤算或其他類此之顯然錯誤者，依大法官會議釋字第43號解
    釋文意旨：「..... 顯係文字誤寫，而不影響於全案情節與
    判決之本旨。除宣示前得依刑事訴訟法第40條增刪予以訂正
    外，其經宣示或送達者，得參照民事訴訟法第232 條，依刑
    事訴訟法第199 條由原審法院依聲請或本職權以裁定更正，
    以昭鄭重。」。
  (二)本件受處分人甲○○於95年3 月10日駕駛5755-XA 自用小客
    車行經高雄市左營區○○○路與文寧街口」，因違規闖越紅
    燈，遭該路口自動偵測照相設備照相採證後，經高雄市政府
    警察局逕行舉發，並開立高市警交相字第BC0000000 號舉發
    違反道路交通管理事件通知單，嗣經受處分人提出陳述並申
    請裁決，高雄市政府交通局裁決中心認違規事實明確，乃據
    以裁罰等情，有該通知單影本、高雄市政府交通局函文、交
    通違規陳述單、高雄市○○○○道路1 交通管理事件裁決書
    各1 份及採證照片2 張附卷可稽，受處分人亦坦承無誤，堪
    認上情屬實。受處分人甲○○於原審聲明異議狀亦直承「於
    上揭時地疏失紅燈左轉」之違規不諱。違規通知書及裁決書
    固將地點「曾子路與文寧街口」誤植為「曾子文寧路口」，
    查高雄市區道路有「文寧街」並無「文寧路」，違規通知書
    及裁決書上之「曾子、文寧路口」，顯係誤寫，此誤寫並不
    影響於全案情節與裁判之本旨，自屬得依聲請或本於職權以
    裁定更正之事項。即原處分機關得另依行政程序法第101 條
    第1 項之規定，隨時或依申請更正之，附此敘明。
四、原審依道路交通案件處理法第19條駁回異議之聲明，經核尚
    無不合。抗告意旨仍執陳詞指摘原裁定不當，並無可取，抗
    告為無理由，應予駁回。復謂「上揭地點之號誌設置及違規
    照相均屬不當，應重新規劃設置，才是合乎理想與實際」云
    云，應責由職司交通事務之機關考量處理，附此敘明。
五、據上論結，應依道路交通案件處理辦法第26條，刑事訴訟法
    第412 條，裁定如主文。
中    華    民    國    95    年    11    月    16    日
                  刑事第二庭    審判長法  官  林正雄
                                      法  官  黃壽燕
                                      法  官  陳啟造
以上正本證明與原本無異。
本裁定不得再抗告。
中    華    民    國    95    年    11    月    16    日
                                      書記官  黃琳群


司法院資訊處製作；財團法人民間司法改革基金會備份。
